【裁判字號】    88,易,1164
【裁判日期】    890320
【裁判案由】    贓物
【裁判全文】
台灣苗栗地方法院刑事判決                        八十八年度易字第一一六四號
    公  訴  人  臺灣苗栗地方法院檢察署檢察官
    被      告  己○○
    被      告  戊○○
    被      告  乙○○
右列被告因贓物案件，經檢察官提起公訴（八十八年度偵字第五三０二號），及移送
併辦（八十八年度偵字第五四０八），本院判決如左：
    主  文
己○○、乙○○收受贓物，累犯，各處有期徒刑參月，如易科罰金，均以參佰元折算
壹日。
戊○○收受贓物，處拘役伍拾玖日，如易科罰金，以參佰元折算壹日。
    事  實
一、己○○曾於民國八十三年間因違反麻醉藥品管理條例案件，於八十三年十一月十
    五日經台灣高等法院判處有期徒刑二年八月，並於八十四年四月十四日經最高法
    院駁回上訴確定，於八十六年十二月二十七日縮刑期滿執行完畢。戊○○曾於八
    十七年間犯竊盜罪，經本院於八十七年十一月十二日判處有期徒刑七月、緩刑三
    年確定，現尚在緩刑中。乙○○曾於八十六年間，因違反麻醉藥品管理條例案件
    ，經本院判處有期徒刑三月，於八十七年一月十八日確定，於同年三月十七日易
    科罰金執行完畢。詎其三人均不知悔改，己○○於八十八年九月十七日上午九時
    許，在苗栗縣苗栗市大同國小附近，明知年籍不詳，綽號「阿德」之成年男子所
    交付車牌號碼Ｎ三─一一七二號自小客車，係他人失竊之贓車（車主為丁○○，
    由丙○○使用中），竟基於收受贓物之故意而收受使用，並於當日中午，在苗栗
    縣銅鑼鄉農會附近，將該贓車轉交給戊○○，戊○○亦明知該車係他人失竊之贓
    車而收受，同月十八日凌晨，戊○○又在銅鑼鄉農會附近，將該車轉交予明知為
    贓車之乙○○，乙○○收受後，於同月二十日晚上九時許駕駛該車行經銅鑼鄉○○村○○路二五一號附近為警查獲。
二、案經苗栗縣警察局移送臺灣苗栗地方法院檢察署檢察官偵查起訴。
    理  由
一、訊之被告己○○、戊○○對於右揭事實均坦承不諱，所供情節互核相符，且該車
    號Ｎ三─一一七二號自小客車，係丁○○所有而由丙○○使用，於八十八年八十
    八年九月十七日上午八時許在新竹市○○路○段一七四號前失竊等情，亦據被害
    人丁○○、丙○○於警訊中指訴甚詳，並有贓物認領保管單及車輛竊盜資料個別
    查詢報表附卷可稽。訊之被告乙○○雖否認有何收受贓物犯行，並辯稱不知所收
    受之汽車為贓物云云，惟查被告戊○○於交付該車予被告乙○○時已告知係贓車
    一節，業據被告乙○○於警訊中坦承不諱，復據被告戊○○於偵查及本院審理中
    供述在卷，是被告乙○○所辯不知贓物云云，尚不可採，本件事證明確，被告犯
    行堪以認定。
二、核被告三人所為，均係犯刑法第三百四十九條第一項之收受贓物罪。查被告己○○曾於八十三年間因違反麻醉藥品管理條例案件，於八十三年十一月十五日經台
    灣高等法院判處有期徒刑二年八月，並於八十四年四月十四日經最高法院駁回上
    訴確定，於八十六年十二月二十七日縮刑期滿執行完畢。被告乙○○曾於八十六
    年間，因違反麻醉藥品管理條例案件，經本院判處有期徒刑三月，於八十七年一
    月十八日確定，於同年三月十七日易科罰金執行完畢。彼二人於有期徒刑執行完
    畢後五年內再犯本罪，為累犯，應依法加重其刑。爰審酌被告三人之素行不佳，
    犯罪動機、目的、手段、所生危害、犯後態度等一切情狀，分別量處如主文所示
    之刑，並諭知易科罰金之折算標準。
三、移送併辦意旨另以：被告戊○○於八十八年十一月一日下午一時十五分許，騎乘
    甲○○所有於八十八年十月二十七日上午七時三十分許在苗栗縣銅鑼鄉○○村○○路二十五號前失竊之ＩＤＳ─九六０號牌機車，行經銅鑼鄉武聖宮前為警查獲
    ，因認被告戊○○涉有贓物罪嫌云云。惟查，移送意旨認被告戊○○涉有贓物罪
    嫌，無非係以被告戊○○供稱該機車係案外人李安順所交付云云為據，然案外人
    李安順於偵查中否認曾交付該機車予被告戊○○，而被告戊○○亦未能舉證證明
    該機車確係案外人李安順所交付，則被告戊○○究竟僅係單純收受該機車，或係
    竊取該機車，尚有疑義。此外，復查無其他積極證據足資證明被告戊○○明知該
    機車確為贓物而故加收受，應認此部分贓物罪嫌尚不能證明，應退回檢察官另行
    偵辦。
據上論斷，應依刑事訴訟法第二百九十九條第一項前段，刑法第三百四十九條第一項
、第四十七條、第四十一條，罰金罰鍰提高標準條例第一條前段、第二條，判決如主
文。
本案經檢察官陳佞如到庭執行職務。
中      華      民      國    八十九    年      三      月     二十     日
                                    台灣苗栗地方法院刑事庭
                                        法  官
本件得上訴。
附錄論罪科刑法條：刑法第三百四十九條第一項


司法院資訊處製作；財團法人民間司法改革基金會備份。
